【裁判字號】    92,易,293
【裁判日期】    920423
【裁判案由】    違反商標法
【裁判全文】
臺灣臺中地方法院刑事判決                          九十二年度易字第二九三號
    公  訴  人  臺灣臺中地方法院檢察署檢察官
    被      告  甲○○
    選任辯護人  許漢鄰律師
右列被告因違反商標法案件，經檢察官提起公訴（九十一年度偵字第二二一四八號、
第二四五一○號），本院判決如左：
    主  文
甲○○連續明知為於同一商品，使用相同於他人註冊商標之圖樣之商品而販賣，處有
期徒刑參月，如易科罰金，以參佰元折算壹日。
扣案之如附表所示之仿冒商標帽子共計貳仟捌佰參拾壹頂，均沒收。
    事  實
一、陳明成明知「LEVI'S」、「NIKE」、「jumping PUMA」、「ADIDAS」、「REEBOK
    」、「NB」、「CONVERSE」、「NEWYORKER BY DAIDOH」及「BMW」等商標圖樣，
    係大眾所共知使用於帽子類商品，且該等商標圖樣業分別由美商利惠國際有限公
    司（以下簡稱利惠公司）、百慕達商耐克國際股份有限公司、德商彪馬運動魯道
    夫達士拉股份有限公司、德商亞得脫士股份公司、英商力霸克國際公司、美商新
    巴倫斯運動鞋公司、美商康威斯公司、日商大同股份有限公司及德商拜耳汽車廠
    股份有限公司等公司，向經濟部中央標準局（現改制為經濟部智慧財產局）註冊
    ，領有商標註冊證，並經核准取得專用於帽子類商品之商標專用權，且現均尚在
    專用權期間內，竟基於販賣仿冒如附表所示之商標圖樣之帽子之概括犯意，自民
    國九十年三月起，至同年七月止，先後以每頂仿冒商標帽子新臺幣（下同）三十
    餘元至四十餘元不等之價格，多次向設於大陸地區虎門富民商業大樓一樓西區一
    六○八之二「東興帽行」，販入共計約五千餘頂之擅自使用上開商標圖樣之仿冒
    商標之帽子。販入後，隨自九十一年三月起，至同年七月底止，在臺中縣、市之
    各夜市，擺設攤位陳列，以每頂仿冒商標之帽子一百元之售價，多次將上開仿冒
    商標之帽子零售予不特定之人；或在其臺中縣沙鹿鎮○○路三和巷二四號之三住
    處，以每頂仿冒商標之帽子五十餘元之代價，批發出售予不特定之人，憑資牟利
    。迄於九十一年八月二日上午九時許，為法務部調查局臺中縣調查站調查員在臺
    中縣沙鹿鎮○○路三和巷一六號及同巷三十之十號旁倉庫查獲，並扣得如附表所
    示之仿冒商標之帽子共計二千八百三十一頂（起訴書誤列擅自使用並未指定使用
    於帽子類商品之「TOYOTA」商標之帽子共計八十三頂）。
二、案經利惠公司、臺灣阿迪達斯股份有限公司（係「ADIDAS」商標之專屬授權人）
    、必爾斯藍基股份有限公司（係「NIKE」商標之專屬授權人）及星裕國際股份有
    限公司（係「jumping PUMA」商標之臺灣區總代理商）分別訴由法務部調查局臺
    中縣調查站移送臺灣臺中地方法院檢察署檢察官偵查起訴。
    理  由
一、訊據被告甲○○對於：曾連續於右揭時地，明知其向「東興帽行」所販入之帽子
    係仿冒上開商標之商品，仍多次予以販入，再將之陳列、販賣予不特定之人，憑
    資牟利。嗣為法務部調查局臺中縣調查站調查員查獲，並扣得如附表所示之仿冒
    商標之帽子共計二千八百三十一頂之事實，坦承不諱，核與告訴代理人邱永豪律
    師於警詢及本院審理時之指訴，及告訴代理人劉騰遠律師於本院審理時之指述相
    符，並有搜索扣押筆錄三紙，仿冒品鑑定報告、產品鑑定書各一紙，鑑定報告書
    二紙，照片二幀，商標註冊證六紙，商標（標章）圖形查詢八紙在卷可參，復有
    如附表所示之仿冒商標之帽子共計二千八百三十一頂扣案可資佐證，是被告之自
    白應與事實相符。本件事證明確，被告犯行洵堪認定。
二、核被告所為，係違反商標法第六十三條販賣仿冒商標商品罪。被告意圖販賣而陳
    列之低度行為，業為其嗣後販賣之高度行為所吸收，不另論罪。又其先後多次犯
    行，時間緊接，觸犯構成要件相同之罪，顯係基於概括犯意為之，為連續犯，應
    依刑法第五十六條規定，論以一罪，並加重其刑。再者，被告以一販賣行為，同
    時侵害如上開商標專用權人之法益，係一行為觸犯數相同罪名，為想像競合犯，
    應依刑法第五十五條規定，從一情節較重之販賣仿冒商標商品罪處斷。爰審酌：
    被告正值青壯，國中畢業，竟不思正途謀生，其犯罪動機係圖謀小利，犯罪手段
    尚屬平和，所為已對上開商標專用權人造成莫大損害，且嚴重損害吾國致力於保
    障智慧財產權之國際聲譽，暨犯罪後坦承犯行，態度良好，但未能與告訴人等及
    被害人等達成民事和解等一切情狀，量處如主文所示之刑，並諭知易科罰金之折
    算標準。另扣案如附表所示之仿冒商標之帽子共計二千八百三十一頂，應依商標
    法第六十四條規定，予以宣告沒收。
據上論斷，應依刑事訴訟法第二百九十九條第一項前段，商標法第六十三條、第六十
四條，刑法十一條、第五十六條、第五十五條、第四十一條第一項前段，罰金罰鍰提
高標準條例第二條，判決如主文。
中      華      民      國      九十二      年      四      月  二十三  日
                                    臺灣臺中地方法院刑事第六庭
                                        法  官  唐  敏  寶
右正本證明與原本無異。
如不服本判決，應於送達後十日內向本院提出上訴狀（須附繕本），上訴於臺灣高等
法院臺中分院。
                                        書記官
中      華      民      國      九十二      年      四      月  二十三  日
附錄論罪科刑法條：
商標法第六十二條
意圖欺騙他人，有左列情事之一者，處三年以下有期徒刑、拘役或科或併科新臺幣二
十萬元以下罰金：
一、於同一商品或類似商品，使用相同或近似於他人註冊商標之圖樣者。
二、於有關同一商品或類似商品之廣告、標帖、說明書、價目表或其他文書，附加相
    同或近似於他人註冊商標圖樣而陳列或散布者。
商標法第六十三條
明知為前條商品而販賣、意圖販賣而陳列、輸出或輸入者，處一年以下有期徒刑、拘
役或科或併科新臺幣五萬元以下罰金。
附表：
┌───┬───────────────┬──────┐
│編號  │商品名稱                      │數量        │
├───┼───────────────┼──────┤
│一    │仿冒LEVI'S帽子                │一三一○頂  │
├───┼───────────────┼──────┤
│二    │仿冒NIKE帽子                  │五九一頂    │
├───┼───────────────┼──────┤
│三    │仿冒jumping PUMA帽子          │四○六頂    │
├───┼───────────────┼──────┤
│四    │仿冒ADIDAS帽子                │一七八頂    │
├───┼───────────────┼──────┤
│五    │仿冒REEBOK帽子                │二七頂      │
├───┼───────────────┼──────┤
│六    │仿冒NB帽子                │一四二頂    │
├───┼───────────────┼──────┤
│七    │仿冒CONVERSE帽子              │二五頂      │
├───┼───────────────┼──────┤
│八    │仿冒NEWYORKER BY DAIDOH帽子   │一二五頂    │
├───┼───────────────┼──────┤
│九    │仿冒BMW帽子                   │二七頂      │
└───┴───────────────┴──────┘


司法院資訊處製作；財團法人民間司法改革基金會備份。
